臺灣高等法院臺南分院刑事裁定
抗　告　人
即受 刑 人　甲○○
上列抗告人因聲明異議案件，不服臺灣臺南地方法院中華民國94
年6月9日裁定（94年度聲字第638號），提起抗告，本院裁定如
下：
    主  文
抗告駁回。
    理  由
一、抗告意旨略以：抗告人即受刑人甲○○（下稱抗告人）前犯
    懲治盜罪條例案件，經判處有期徒刑十年確定在案，於民國
    （下同）七十九年十一月二十六日入監執刑，指揮書執畢日
    期為八十九年二月十七日，抗告人於八十三年二月十五日假
    釋並付保護管束，於該期間內，更行違犯槍砲彈藥刀械管制
    條例案件，經原審刑事庭以八十八年訴字第二九一號判處有
    期徒刑二年五月，併科罰金新台幣（下同）三十萬元，並經
    貴院以八十八年上訴字第六三三號駁回上訴確定在案；復經
    法務部於八十八年十二月八日函准撤銷上揭假釋，並執行該
    懲治盜匪案件之殘刑五年十一月八日。抗告人於八十九年一
    月十三日入監執行前揭槍砲案件之刑之時，檢察官依法應先
    指揮執行前揭撤銷假釋之殘刑，該署檢察官卻無端延宕，至
    抗告人執行前開槍砲案件假釋交付保護管束期間經過後，始
    將抗告人通緝到案執行該殘刑，其執行之指揮，顯違法定程
    序，影響抗告人之利益（指抗告人未經執行之殘刑，應視為
    已執行完畢，而不應再予執行），原裁定認該署檢察官執行
    之指揮，於法並無不合或不當，而駁回抗告人於原審之聲明
    異議，殊屬誤會，爰依法提起抗告云云。
二、原審法院裁定意旨略以：經調閱本件抗告人相關執行卷，查
    抗告人前因違反懲治盜匪案件入監執行後，經臺灣新竹地方
    法院以八十三年度聲字第一三五號裁定於八十三年二月十五
    日假釋並付保護管束，縮刑後保護管束期滿日為八十九年一
    月十七日，此有臺灣新竹少年監獄假釋出獄人交付保護管束
    名冊乙紙可憑（附於臺灣新竹地方法院檢察署八十三年聲字
    第一三五號刑事卷宗），並經核對臺灣新竹地方法院八十三
    年度執聲字第一○四號執行卷宗無訛。又查抗告人另因違反
    槍砲案件，經原審判處有期徒刑二年五月併科罰金三十萬元
    ，並經本院駁回上訴確定在案，復經法務部於八十八年十二
    月八日，以法八八矯決字第○四七四八六號函，准撤銷抗告
    人前開假釋並應執行該殘刑，此有上揭法務部函文、臺灣新
    竹監獄撤銷假釋受刑人名冊各乙份存卷可查（均附於該署八
    十八年度執更字第一九九四號執行卷宗），且為抗告人所直
    承，復有臺灣高等法院被告前案紀錄表、臺灣臺南地方法院
    檢察署檢察官執行指揮書八十八年執更字戊字第一九九四號
    （影本）附卷可稽。抗告人雖舉刑法第七十九條之一第五項
    之規定，認應先行執行伊上開盜匪案件之殘刑，始符法定程
    序，詎執行檢察官竟先執行其違反槍砲案件有期徒刑二年五
    月完畢後，始以八十八年執更戊字第一九九四號執行指揮書
    ，指揮執行上揭盜匪案件殘刑，而認執行指揮不當云云。然
    按刑法第七十九條之一第五項之規定，本係解決執行撤銷假
    釋所餘殘刑接續執行他刑有關合併計算執行期間不適用七十
    九條之一第一項（指期間合併計算假釋）之問題，並非執行
    包括殘刑之數有期徒刑先後順序之依據，而抗告人前揭違反
    懲治盜匪案件，既經撤銷假釋，檢察官固應依法執行殘刑。
    檢察官縱先執行被告其他（槍砲）案件有期徒刑完畢後，前
    開（盜匪）殘刑之執行亦無可免。而執行檢察官本於其裁量
    權範圍內，於抗告人違反槍砲案件執行完畢後，依法將被告
    通緝到案執行上揭盜匪案件之殘刑，則其所為執行之指揮，
    並無不當或違法之處。抗告人逕指檢察官指揮不當，並無依
    據。本院經核原裁定於法並無不合。抗告人仍執前詞，指摘
    原裁定不當，為無理由，應予駁回。
據上論結，應依刑事訴訟法第四百十二條，裁定如主文。
中　　華　　民　　國　　94　　年　　9 　　月　　28　　日
                  刑事第二庭    審判長法　官　葉居正
                                      法　官  李文福
                                      法　官　莊俊華
以上正本證明與原本無異。
如不服本裁定，應於收受本裁定後五日內向本院提出抗告狀。
　　　　　　　　　　　　　　　　　　　書記官  廖明娟
中　　華　　民　　國　　94　　年　　9 　　月　　28　　日
